臺灣彰化地方法院刑事判決　　　　　　　　　　　　九十三年度訴字第一六一號
　　公　訴　人　臺灣彰化地方法院檢察署檢察官
　　被　　　告　乙○○
右列被告因妨害自由等案件，經檢察官提起公訴 (九十三年度偵緝字第三七九號)，
本院判決如左︰
    主      文
乙○○共同以其他非法方法，剝奪人之行動自由，處有期徒刑陸月，如易科罰金，以
參佰元折算壹日。
未扣案之棒球棒壹支沒收。
    事      實
一、乙○○與甲○○（現因本案為臺灣彰化地方法院檢察署通緝中）係朋友關係，甲○○前曾與丙○○為男女朋友關係，後因丙○○欲與甲○○分手，引起甲○○不
    滿，乙○○與甲○○竟共同基於妨害自由、恐嚇及傷害之犯意聯絡，於民國九十
    三年二月二十四日凌晨零時許至一時許間，由乙○○駕車搭載甲○○，前往丙○○位於彰化縣員林鎮○○里○○○街一三二號住處外，推由乙○○撥打電話邀丙○○外出談話，丙○○不疑有他遂應允，俟出門至乙○○車旁，丙○○驚見甲○○亦在該處便想離開，甲○○見狀立即將丙○○強拉至乙○○所駕車內之右前座
    ，並強行坐在丙○○大腿上，使丙○○無從反抗而控制其行動自由，乙○○隨即
    將車開離該地，而聽從甲○○指示，把車開往乙○○位在彰化縣福興鄉三汴村之
    租屋處，甲○○在行車途中，先徒手毆打丙○○臉部、眼睛等處，並以手掐住丙○○頸部，而對丙○○恐嚇稱：要讓你死等語，使丙○○心生畏懼，而乙○○亦
    在旁附和，並以手毆打丙○○左眼約二到三下，致使丙○○因此而受有左側眼瞼
    及眼周區挫傷、臉部下巴挫傷、前頸表淺損傷等傷害。嗣車行約二十分鐘後抵達
    乙○○租屋處，乙○○於停車後囑咐甲○○勿讓丙○○逃跑，隨即從車後取出棒
    球棒一支，在丙○○面前揮舞恐嚇稱：要讓你死等語，致球棒因此而揮打到丙○○之左手臂二下，造成丙○○左手臂因此而受有瘀傷並心生畏懼，乙○○隨又聲
    稱還要再去找人來毆打丙○○，要甲○○將丙○○拉進屋內樓上始先行離去。後
    丙○○於甲○○取鑰匙開門之際，趁隙逃跑並報警查獲上情，惟其已遭乙○○二
    人剝奪行動自由約達二十分鐘之久。
二、案經丙○○訴請彰化縣警察局員林分局報告臺灣彰化地方法院檢察署檢察官偵查
    起訴。
    理    由
一、訊之被告乙○○固不否認其確有於上述時、地，打電話將告訴人丙○○約出後，
    見甲○○將丙○○強拉到其車上加以毆打、恐嚇，然其仍受甲○○指示將車開往
    上址，途中其確有以手撥打丙○○一下以上，並對丙○○揚稱「要讓你死」等語
    等事實，惟其矢口否認有與甲○○共同剝奪丙○○之行動自由，並恐嚇及傷害丙○○等犯行，辯稱：伊當天係為載丙○○出來與其現任男友林純正見面始將丙○○約出，伊並未與甲○○相約前往丙○○住處外，後甲○○係突然闖出把丙○○
    強拉到伊車上，並強迫伊開車把其二人載至甲○○之租屋處，伊被迫始開車，伊
    並未與甲○○共同剝奪丙○○之行動自由及恐嚇、傷害丙○○，也未持棒球棒毆
    打丙○○，伊只是口頭上對丙○○說要讓她死，並在丙○○與甲○○相互毆打而
    影響到伊開車時，還手撥打回去，並非故意出手毆打丙○○云云。惟查：被告上
    開與共犯甲○○共同以前述方法剝奪告訴人丙○○之行動自由及恐嚇、傷害告訴
    人丙○○之犯罪事實，業經告訴人丙○○於警詢、偵查及本院審理時堅決指證歷
    歷，其歷次所證均明確指稱：當天係被告先撥打電話向伊謊稱要與伊談話，待伊
    在不知情下走出門外找被告時，看見甲○○已在外等候，伊轉身要走，卻遭甲○○強拉到被告所駕車輛之右前座，甲○○隨即坐到伊大腿上，並指示被告把車開
    到被告之租屋處，途中甲○○不斷以手毆打伊，並掐伊之脖子，恐嚇要讓伊死，
    被告亦邊開車、邊出手打伊左眼二、三下，待車開至被告租屋處後，甲○○把伊
    拉下車，被告要甲○○把伊帶到屋內不可讓伊逃跑，並持棒球棒在伊面前揮舞，
    恐嚇要讓伊死，因此而以球棒揮打到伊左手臂二下，之後被告更揚言要找人及帶
    傢伙來始離去，伊係乘甲○○開門時逃離現場等語，核其證詞前後一致且詳細而
    完整，顯非無憑，並有告訴人丙○○受傷之照片五幀及診斷證明書一張附卷可相
    佐證，依卷附照片所示及診斷證明書之記載，告訴人當天確實受有前述傷害，且
    依其受傷部位、受傷情形及傷勢等情研判，其顯有遭人毆打及掐傷之事實，足徵
    告訴人前之指述係有憑據而堪可採信；而被告亦不否認其確有於前述時間，藉故
    將告訴人邀出後，甲○○即將告訴人拉至其車上而剝奪告訴人之行動自由，其並
    依甲○○指示開車，使甲○○得以在其車上以前述方式毆打及恐嚇告訴人，其間
    其亦曾對告訴人揚稱「要讓你死」等詞，並曾以手撥打告訴人等事實，僅以前開
    情詞置辯，然查被告既已坦承確有向告訴人揚稱「要讓你死」等語，則其當有參
    與恐嚇告訴人之情形，實已至為明顯，又被告雖辯稱係以要帶告訴人去見其現任
    男友為由，在半夜將告訴人邀出，然為何共犯甲○○會在不知情下、於深夜之際
    無故突然闖出，並將告訴人強拉至被告之車上行兇，若甲○○係為自行報復告訴
    人而自行前去告訴人住處外埋伏，而非與被告共同對告訴人行兇，其如何得知被
    告當天要前去把告訴人邀出，又怎會在被告在場目擊之情況下，即對告訴人動手
    施暴而無視被告知情，其此之所辯顯然異於常理，且被告原本既係為帶同告訴人
    去見其男友而將告訴人邀出，然其卻又自稱事前並未告知告訴人之男友，則其為
    何自做主張在半夜將告訴人邀出，卻宣稱係要帶告訴人前去見其男友，其此點所
    辯，亦屬違反常情，甚且當告訴人突然遭甲○○強拉至其車上以限制行動自由，
    並加以毆打、恐嚇，被告於目擊後，為何其非但未報警處理，也未通知告訴人之
    男友，反而聽從甲○○之指示繼續開車，使甲○○得以遂行其暴行，其間甚至附
    和甲○○而出言恐嚇告訴人及撥打告訴人，其所辯情節更逾乎情理，顯然係為己
    卸責而無可採信。是被告應確有與共犯甲○○共同以前述方法剝奪告訴人行動自
    由，並恐嚇及傷害告訴人，其犯行實堪以認定，應依法予以論科。
二、核被告乙○○所為，係犯刑法第二百七十七條第一項傷害罪、第三百零二條第一
    項妨害自由罪及同法第三百零五條之恐嚇罪。被告右揭犯行與通緝中之甲○○有
    犯意之聯絡及行為之分擔，均為共同正犯。又其所犯上開三罪間，互有方法、結
    果之牽連關係，應依法從一重之妨害自由罪處斷。而其與共犯甲○○於前述時間
    ，先後出手毆傷及恐嚇告訴人，應係同一傷害及恐嚇犯行之接續行為，分別屬實
    質上一罪。爰審酌被告犯罪之動機、目的、方法、手段，其前已有傷害之犯罪記
    錄，品行難謂良好，復與共犯於深夜之際，藉故將告訴人邀出後，加以恐嚇、傷
    害及剝奪行動之自由，雖因告訴人及時脫困而僅受有皮肉之傷，然其過程實甚驚
    險，潛在之危險性難以預料，所生危害實非輕微，暨其犯後仍不知坦認犯行，反
    一再卸責於未到案之共犯，態度不佳等一切情狀，量處如主文所示之刑，並諭知
    易科罰金之折算標準，以示懲儆。至未扣案之棒球棒一支，應係被告所有、供其
    用以傷害告訴人所用，此經告訴人指述在卷，雖未能扣案，然因不能證明已滅失
    ，故應併依法宣告沒收。
三、據上論斷，應依刑事訴訟法第二百九十九條第一項前段、刑法第二十八條、第二
    百七十七條第一項、第三百零二條第一項、第三百零五條、第五十五條、第四十
    一條第一項前段、第三十八條第一項第二款、罰金罰鍰提高標準條例第一條前段
    、第二條判決如主文。
本案經檢察官林裕斌到庭執行職務。
中      華      民      國      九十四      年    四    月    八        日
                                    臺灣彰化地方法院刑事第一庭
                                        審判長法官  葉  榮  郎
                                        法      官  陳  秋  錦
                                        法      官  葛  永  輝
右正本證明與原本無異。
如不服本判決，應於判決送達後十日內向本院提出上訴狀( 須附繕本 )。
告訴人或被害人對於判決如有不服具備理由請求檢察官上訴者，其上訴期間之計算係
以檢察官收受判決正本之日期為準。
                                        法院書記官  施  惠  卿
中      華      民      國      九十四      年    四    月    十一      日
刑法第二百七十七條
傷害人之身體或健康者，處三年以下有期徒刑，拘役或一千元以下罰金。
犯前項之罪，因而致人於死者，處無期徒刑或七年以上有期徒刑，致重傷者，處三年
以上，十年以下有期徒刑。
刑法第三百零二條
私行拘禁或以其他非法方法，剝奪人之行動自由者，處五年以下有期徒刑、拘役或三
百元以下罰金。
因而致人於死者，處無期徒刑或七年以上有期徒刑，致重傷者，處三年以上十年以下
有期徒刑。
第一項之未遂犯罰之。
刑法第三百零五條
以加害生命、身體、自由、名譽、財產之事恐嚇他人，致生危害於安全者，處二年以
下有期徒刑、拘役或三百元以下罰金。
